臺灣臺北地方法院民事判決
111年度建小上字第2號
上  訴  人  崑富營造有限公司

法定代理人  陳彥良  
被  上訴人  台灣光揚捲門工業有限公司

法定代理人  謝郭幼  
上列當事人間請求給付工程款事件，上訴人對於民國111年5月4
日本院臺北簡易庭110年度北小字第5161號第一審小額民事判決
提起上訴，本院不經言詞辯論，逕為判決如下：
    主  文
上訴駁回。
第二審訴訟費用新臺幣1,500元由上訴人負擔。
    理  由
一、按對於小額程序之第一審裁判之上訴，非以其違背法令為理
    由，不得為之，民事訴訟法第436條之24第2項定有明文。本
    件上訴人指摘原判決認定被上訴人工程款請求未罹於時效，
    有適用民法第128條規定不當之情形，堪認形式上已具備上
    訴之合法要件。又按小額程序之第二審判決，依上訴意旨足
    認上訴為無理由者，得不經言詞辯論為之，民事訴訟法第43
    6條之29第2款亦定有明文。
二、被上訴人起訴主張：兩造前於民國104年7月23日簽訂工程合
    約書（下稱系爭契約），由伊向上訴人承攬施作八德市茄明
    里集會所新建工程中之不鏽鋼鐵捲門工程（下稱系爭工程）
    ，工程總價新臺幣（下同）38萬8,500元（含稅），伊已依
    約完工，上訴人迄今尚積欠尾款3萬8,850元（下稱系爭尾款
    ），爰起訴請求上訴人3萬8,850元並附加自支付命令送達翌
    日起算之法定遲延利息（原審為上訴人敗訴之判決，即判命
    上訴人如數給付給付）。
三、上訴人不服提起上訴，上訴意旨略以：原審既認系爭工程之
    業主桃園市八德區公所（下稱業主）於106年1月18日驗收合
    格，系爭尾款自斯時起即可請求，原審卻認於保固期滿始得
    請求，而無罹於民法第127條第7款所定2年時效，而為伊不
    利之判決，顯有適用民法第128條規定不當之違背法令情形
    ，原判決應予廢棄，改判駁回被上訴人在第一審之訴。
四、按民法第128條規定，消滅時效自請求權可行使時起算，所
    謂請求權可行使時，乃指權利人得行使請求權之狀態而言；
    次按當事人約定契約義務之履行，繫於不確定之事實者，則
    屬權利行使時期即清償期之約定，並非條件或期限，應認該
    事實發生時，或其發生已不能時，為清償期屆至之時（最高
    法院111年度台上字第351號判決參照）。查：
　㈠系爭工程經業主於106年1月18日驗收合格，雖有卷附工程結
    算驗收證明書可稽（見原審卷第43頁），惟系爭契約第4條
    第2點既約定：「尾款5%:俟業主正式驗收合格並辦妥保固保
    證後支付」，顯係以「業主驗收合格並辦妥保固保證後」之
    不確定事實發生時，為上訴人給付系爭工程尾款之清償期，
    而被上訴人並未辦理保固保證手續，復經上訴人陳明（見原
    審卷第79頁），系爭尾款之清償期即尚未於106年1月18日屆
    至，上訴人辯稱被上訴人之系爭尾款請求權應自此時起算，
    於法即有未合。
　㈡又系爭契約第16條明定：「保固期限：本產品自甲方業主正
    式驗收合格之日起，由乙方負責為期三年之保固，如在期限
    內發現產品有不良情事且經查明係由於製造品質不良所致者
    ，乙方應無條件修復改善之。」（見司促卷第9頁），則被
    上訴人自業主驗收合格之日即106年1月18日起，即應負保固
    責任，並不因未辦理保固保證手續而得免除。然上開約定所
    定3年保固期已於109年1月17日屆滿，且於保固期間內並無
    被上訴人應負之保固責任發生，被上訴人之保固責任消滅，
    被上訴人無須再依系爭契約第4條第2點約定辦理保固保證手
    續，依上說明，辦理保固保證手續已屬不能，系爭尾款之清
    償期於保固期滿時屆至，該請求權自此時方可行使。原審因
    此認定系爭尾款之請求權時效於保固期屆滿2年即111年1月1
    7日始屆滿，被上訴人於110年8月20日起訴，尚未逾民法第1
    27條第7款所定2年之時效，核無適用民法第128條規定不當
    之情形。
五、綜上所述，上訴人之上訴，顯無理由，上訴意旨指摘原判決
    不當，求予廢棄改判，不應准許，爰不經言詞辯論，逕以判
    決駁回。
七、本件第二審上訴裁判費為1,500元，應由上訴人負擔，此外
    於第二審別無其他訴訟費用產生，爰依職權確定訴訟費用額
    。
八、據上論結，本件上訴顯無理由，依民事訴訟法第436條之32
    第1項、第2項、第449條第1項、第436條之29第2款、第78條
    、第436條之19第1項，判決如主文。
中　　華　　民　　國　　111 　年　　8 　　月　　29　　日
                    工程法庭  審判長法  官  許純芳
                                    法  官  蕭清清 
                                    法  官  林春鈴
以上正本係照原本作成。
本判決不得上訴。
中　　華　　民　　國　　111 　年　　8 　　月　　29　　日
                                書記官　鍾尚勲